【裁判字號】    99,易,3666
【裁判日期】    991231
【裁判案由】    違反保護令
【裁判全文】
臺灣臺中地方法院刑事判決  99年度易字第3666號
公  訴  人  臺灣臺中地方法院檢察署檢察官
被      告  劉育通
上列被告因違反保護令案件，經檢察官提起公訴（99年度偵字第
22681號），本院判決如下：
    主    文
劉育通犯違反保護令罪，處拘役參拾日，如易科罰金，以新臺幣
壹仟元折算壹日。
    犯罪事實
一、劉育通係洪素君之前夫，二人間具有家庭暴力防治法第三條
    第一款所定之家庭成員關係。劉育通曾於民國九十九年七月
    十二日經本院依家庭暴力防治法第十五條規定，以九十九年
    度家護字第六七八號民事通常保護令裁定，令其不得對洪素
    君為騷擾行為；至少遠離洪素君住所（臺中市○○區○○街
    五號）一百公尺。詎劉育通竟於九十九年十月三日上午十一
    時二十分許，至洪素君前開住處騎樓欲帶同女兒外出用餐，
    洪素君不予理會劉育通之要求，劉育通即於騎樓處不斷向屋
    內洪素君稱，若有交往男友告知即可之方式騷擾洪素君，違
    反法院所為上述裁定。
二、案經臺中市警察局第五分局報告臺灣臺中地方法院檢察署檢
    察官偵查起訴。
    理    由
一、證據能力之說明：按被告以外之人於審判外之言詞或書面陳
    述，除法律有規定者外，不得作為證據，刑事訴訟法第一百
    五十九條第一項定有明文，此即學理上所稱「傳聞證據排除
    法則」。被告以外之人於偵查中向檢察官所為之陳述，除顯
    有不可信之情況者外，得為證據；被告以外之人於審判外之
    陳述，雖不符同法第一百五十九條之一至第一百五十九條之
    四之規定，而經當事人於審判程式同意作為證據，法院審酌
    該言詞陳述或書面陳述作成時之情況，認為適當者，亦得為
    證據。當事人、代理人或辯護人於法院調查證據時，知有第
    一百五十九條第一項不得為證據之情形，而未於言詞辯論終
    結前聲明異議者，視為有前項之同意，亦為同法第一百五十
    九之一第二項及第一百五十九條之五所分別明定。而鑒於採
    用傳聞證據排除法則之重要理由之一，係因傳聞證據未經當
    事人之反詰問予以覈實，若當事人願放棄對原供述人之反對
    詰問時，原則上即可承認該傳聞證據之證據能力，而揆諸我
    國刑事訴訟法第一百五十九條之五之立法理由，除參照前述
    傳聞證據排除法則之基本法理外，亦參考日本刑事訴訟法第
    三百二十六條之立法例，查日本刑事審判實務之運作，有關
    檢察官及被告均同意作為證據之傳聞書面材料或陳述，可直
    接援引該國刑事訴訟法第三百二十六條作為傳聞例外之法律
    依據，僅在檢察官與被告不同意之情況下，乃需根據其他傳
    聞例外規定俾以斟酌該等書面材料或陳述是否具有證據能力
    ，在當事人間無爭執之案件中，傳聞證據基本上均可依據前
    引規定提出於法院使用。據此，我國刑事訴訟法第一百五十
    九條之五之適用應可作同上之解釋，本件檢察官所提出之供
    述證據及書面證據內容，固為被告以外之人在審判外之陳述
    ，屬傳聞證據，惟被告劉育通就前開審判外之陳述，迄於言
    詞辯論終結前，對於該等證詞之證據能力均未為異議之聲明
    ，而本院審酌該等證據內容作成時之情況，核無違法取證及
    證明力明顯過低而顯有不可信之瑕疵及情況，亦認為以之作
    為證據為適當，故依上開規定及說明，自得作為證據，合先
    敘明。
二、上揭犯罪事實，業據被告劉育通於本院審理時坦承不諱，核
    與證人即被害人劉素君於警詢之指訴及偵查中經具結之證述
    之情節相符，並有本院九十九年度家護字第六七八號民事通
    常保護令影本一件附卷可參。被告於本院審理時自白犯罪，
    應與事實相符，而足堪採信。因而認本件事證明確，被告違
    反保護令之犯行，應堪認定。
三、核被告劉育通所為，係犯家庭暴力防治法第六十一條第二款
    、第四款之違反保護令罪。又被告雖於上開犯行中違反前揭
    保護令關於不得對被害人為騷擾行為及遠離被害人住居所之
    諭令，惟保護令內之數款規定，均係保護令之內容，僅係將
    其違犯情形逐一列舉，被告上開犯行均係以一行為同時構成
    違反保護令內數款規定，仍僅係一違反保護令罪。爰審酌被
    告未能正視與其前妻即被害人劉素君和諧相處之道，漠視保
    護令所諭令之禁止行為，逕自對被害人為騷擾之行為及接近
    被害人之居所，造成被害人困擾，併斟酌其犯罪後於本院審
    理時終能坦承犯行，態度尚可、犯罪之手段、目的、動機、
    智識程度及生活狀況等一切情狀，量處如主文所示之刑，並
    諭知易科罰金之折算標準，以示懲儆，
據上論斷，應依刑事訴訟法第二百九十九條第一項前段，家庭暴
力防治法第六十一條第二款、第四款，刑法第十一條前段、第四
十一條第一項前段，判決如主文。
本案經檢察官張國強到庭執行職務。
中    華    民    國    99    年    12    月    31    日
              刑事第十八庭  法  官  張清洲
以上正本證明與原本無異。
如不服本判決應於收受判決後10日內向本院提出上訴書狀，並應
敘述具體理由。其未敘述上訴理由者，應於上訴期間屆滿後20日
內向本院補提理由書（均須按他造當事人之人數附繕本）「切勿
逕送上級法院」。
告訴人或被害人對於判決如有不服具備理由請求檢察官上訴者，
其上訴期間之計算係以檢察官收受判決正本之日期為準。
                            書記官  詹東益
中    華    民    國    99    年    12    月    31    日
附錄論罪科刑法條
家庭暴力防治法第61條
違反法院依第14條第1項、第16條第3項所為之下列裁定者，為本
法所稱違反保護令罪，處3年以下有期徒刑、拘役或科或併科新
臺幣10萬元以下罰金：
一、禁止實施家庭暴力。
二、禁止騷擾、接觸、跟蹤、通話、通信或其他非必要之聯絡行
    為。
三、遷出住居所。
四、遠離住居所、工作場所、學校或其他特定場所。
五、完成加害人處遇計畫。

司法院資訊處製作；財團法人民間司法改革基金會備份。
